【裁判字號】    92,簡上,77
【裁判日期】    920328
【裁判案由】    竊盜
【裁判全文】
臺灣板橋地方法院刑事判決                          九十二年度簡上字第七七號
    上  訴  人  乙○○
    被      告  甲○○
          冒名乙○○）身分證.
右列上訴人因被告竊盜案件，不服本院九十二年度板簡字第五七號中華民國九十二年
一月十四日第一審判決（聲請案號：九十一年度偵字第二一六０二號），提起上訴，
本院管轄之第二審合議庭判決如左：
    主  文
上訴駁回。
    理  由
一、上訴人乙○○上訴意旨略以：上訴人並無第一審判決所指犯行，其於民國九十年
    九月初曾遺失國民身分證、汽機車駕駛執照、信用卡等物，於九十一年十月起陸
    續收到和信、遠傳、臺灣大哥大電信公司之帳單，才知其國民身分證已遭人冒用
    ，是本件顯有冒名應訊之情，爰依法上訴等語。
二、查本院依職權將本件以「乙○○」名義於警訊時按捺指紋於警訊筆錄、夜間訊問
    同意書等件送請內政部警政署刑事警察局鑑驗比對結果，認其上所蓋之指紋與本
    件被告甲○○之指紋相符，有該局九十二年三月十日刑紋字第０九二００三三四
    ０九號鑑驗書在卷可憑，足認被告於本案，在警訊及偵查均冒用「乙○○」之姓
    名應訊，復在警訊及偵訊筆錄上偽造「乙○○」之署名、指印無訛。
三、按刑事上訴，除明文特許外，以受判決之當事人為限；又第二審法院認為上訴有
    不合法律上程式之情形，應以判決駁回；又對於簡易判決有不服者，上訴於管轄
    之第二審地方法院合議庭之上訴，準用第三編（上訴）第一章（通則）及第二章
    （第二審）之規定，刑事訴訟法第三百四十四條第一項、第三百六十七條、第四
    百五十五條之一第三項分別定有明文。依上所述，本件被告甲○○雖冒用「乙○
    ○」之名義應訊，惟警訊及偵查中均係以甲○○為被告而為偵查程序，檢察官聲
    請簡易判決處刑之對象實為甲○○而非「乙○○」，又原審之審理因係簡易程序
    ，僅就書面審理逕以科刑，則其審理之對象亦係檢察官聲請簡易判決處刑之對象
    即甲○○，是本件偵查、審理實質上均係對犯罪之本人甲○○而為之，並無錯誤
    ，僅係姓名使用有誤，原審法院所為簡易判決之效力自應僅及於甲○○，而不及
    於遭冒名之「乙○○」。從而，本件上訴人乙○○既非第一審判決之當事人，依
    法不得提起上訴，其上訴自應為不合法，爰不經言詞辯論，逕依前揭規定，以判
    決駁回之。至原審判決因被告甲○○冒名「乙○○」而誤載被告姓名一節，則應
    由原審另行裁定更正被告姓名並重行送達，附此敘明。
據上論斷，應依刑事訴訟法第四百五十五條之一第三項、第三百六十七條、第三百七
十二條，判決如主文。
中      華      民      國      九十二      年    三    月    二十八    日
                                  臺灣板橋地方法院刑事第三庭
                                      審判長法  官  鄭  水  銓
                                            法  官  蕭  一  弘
                                            法  官  李  幼  妃
右正本證明與原本無異。
不得上訴。
                                            書記官  強  梅  芳
中      華      民      國      九十二      年    三    月    二十八    日


司法院資訊處製作；財團法人民間司法改革基金會備份。
